【裁判字號】    97,審訴,2602
【裁判日期】    971031
【裁判案由】    毒品危害防制條例
【裁判全文】
臺灣桃園地方法院刑事判決            97年度審訴字第2602號
公  訴  人  臺灣桃園地方法院檢察署檢察官
被      告  甲○○
指定辯護人  本院公設辯護人  林銘宏
上列被告因違反毒品危害防制條例案件，經檢察官提起公訴（97
年度毒偵字第4625號、97年度毒偵字第4831號、97年度毒偵字第
4832號），嗣被告於準備程序進行中為有罪之陳述，經本院合議
庭裁定由受命
法官獨任進行簡式審判程序後，聲請改依協商程序而為判決，本
院判決如下：
    主  文
甲○○施用第一級毒品，處有期徒刑捌月，扣案之海洛因殘渣袋
只沒收銷燬之，削尖吸管貳支、注射針筒壹支、止血帶壹條均
沒收。又施用第二級毒品，處有期徒刑陸月，扣案之削尖吸管貳
支均沒收。又施用第一級毒品，處有期徒刑捌月。又施用第二級
毒品，處有期徒刑陸月。應執行有期徒刑壹年拾月，扣案之海洛
因殘渣袋只沒收銷燬之，削尖吸管貳支、注射針筒壹支、止血
帶壹條均沒收。
    事實及理由
一、本件被告所犯係死刑、無期徒刑或最輕本刑為三年以上有期
    徒刑以外之罪，其於準備程序中就被訴事實為有罪之陳述，
    經本院告知簡式審判程序之旨，並聽取公訴人、被告及辯護
    人之意見後，爰依刑事訴訟法第273 條之1 第1 項規定合議
    裁定由受命法官獨任進行簡式審判程序。
二、被告甲○○前有違反毒品危害防制條例等前科，其中於民國
    95年間，因施用毒品案件，經本院以95年度訴字第2565號判
    決分別判處有期徒刑8 月、6 月，並定應執行有期徒刑10月
    確定，繼經本院以96年度聲減字第286 號裁定各減刑期二分
    之一，並定應執行有期徒刑5 月確定，入監執行後，業於96
    年7 月18日出監；又於96年間，因施用毒品案件，經本院以
    96年度審訴字第180 號判決分別判處有期徒刑8 月、6 月，
    減為有期徒刑4 月、3 月，應執行有期徒刑6 月確定；上開
    數罪刑嗣經本院以97年度聲字第65號裁定應執行有期徒刑10
    月確定。復於96年間，另因施用毒品案件，經本院以96年度
    審訴字第373 號判決判處應執行有期徒刑10月確定，與上開
    罪刑接續執行，刑期自97年8 月25日起算，尚未執行完畢（
    不構成累犯）。
三、被告另於94年間，因施用毒品案件，經本院以94年度毒聲字
    第1036號裁定送觀察、勒戒後，認無繼續施用毒品傾向，於
    94年12月21日釋放出所，並由臺灣桃園地方法院檢察署檢察
    官於94年12月5 日釋放出所，並由臺灣桃園地方法院檢察署
    檢察官於94年12月6 日以94年度戒毒偵字第341 號為不起訴
    處分確定。詎仍未戒除毒癮，明知海洛因、甲基安非他命為
    毒品危害防制條例第2 條第2 項第1 款、第2 款所規定之第
    一、二級毒品，不得施用、持有，於前案觀察、勒戒執行完
    畢釋放後5年 內，復分別為下列犯行：(一)於基於施用第一級
    毒品之犯意，於96年12月10日某時許，在其桃園縣龍潭鄉○
    ○村○○鄰○○路461 巷2 弄40號住處內，施用第一級毒品海
    洛因1 次；另基於施用第二級毒品之犯意，於96年12月11日
    某時，在上址處，施用第二級毒品甲基安非他命1 次，嗣於
    96年12月12日凌晨0 時30分許，在上址為警查獲，並扣得海
    洛因殘渣袋3 只，及其所有供（但非專供）施用毒品所用之
    削尖吸管2 支（起訴書誤載為3 支）、注射針筒1 支、止血
    帶1 條等物。(二)又分別基於施用第一、二級毒品之犯意，於
    97年6 月26日某時，在桃園縣龍潭鄉○○村○○鄰○○路461
    巷2 弄40號住處，分別施用第一級毒品海洛因及第二級毒品
    甲基安非他命各1 次，嗣於97年6 月27日，為警在桃園縣龍
    潭分局另案緝獲，並經其同意採及其尿液送驗而查知上情。
    案經桃園縣政府警察局龍潭分局報請臺灣桃園地方法院檢察
    署檢察官偵查後起訴。
四、證據名稱：
  (一)被告於本院準備程序中之自白。
  (二)台灣檢驗科技股份有限公司濫用藥物檢驗報告暨桃園縣政府
    警察局龍潭分局被採尿人姓名編號對照表各2 份附卷可稽。
  (三)海洛因殘渣袋3 只、削尖吸管2 支、注射針筒1 支、止血帶
    1 條等扣案可資佐證。
五、本件經檢察官與被告於審判外達成協商之合意且被告已認罪
    ，其合意內容為：就其2 次施用第一級毒品部分，被告願受
    科刑範圍各為有期徒刑8 月，就其2 次施用第二級毒品部分
    ，被告願受科刑範圍各為有期徒刑6 月，應執行有期徒刑1
    年10月。經查，上開協商合意並無刑事訴訟法第455 條之4
    第1 項所列情形之一，檢察官聲請改依協商程序而為判決，
    本院爰不經言詞辯論，於協商合意範圍內為協商判決，合予
    敘明。
六、扣案之海洛因殘渣袋3 只，係用以包裹第一級毒品海洛因之
    包裝袋，而海洛因已經被告施打殆盡，且被告施打該物尿液
    中驗出鴉片類嗎啡陽性反應，被告復自白施打海洛因，俱如
    前述，足見塑膠袋係殘留有毒品海洛因，均應依毒品危害防
    制條例第18條第1 項前段規定，沒收銷燬之。又扣案之削尖
    吸管2 支、注射針筒1 支、止血帶1 條，係被告所有供（但
    非專供）其施用毒品所用之物，業經被告陳明在卷，應依刑
    法第38條第1 項第2 款規定宣告沒收。
七、應適用之法條：刑事訴訟法第273 條之1 第1 項、第455 條
    之4 第2 項、第455 條之8 ，毒品危害防制條例第10條第1
    項、第2 項、第18條第1 項前段，刑法第11條、第51條第5
    款、第38條第1 項第2 款。
八、本判決除有刑事訴訟法第455 條之4 第1 項第1 款、第2 款
    、第4 款、第6 款、第7 款所定情形之一，或違反同條第2
    項規定者外，不得上訴。
九、如不服本件判決，得自收受判決送達之日起10日內，向本院
    提出上訴書狀，上訴於第二審法院。
本案經檢察官潘怡華到庭執行職務。
中    華    民    國    97    年    10    月    31    日
                  刑事庭  法  官  徐  培  元
以上正本證明與原本無異。
                          書記官  楊 美   慧
中    華    民    國    97    年    10    月    31    日
附錄論罪科刑依據之法條：
毒品危害防制條例第10條
施用第一級毒品者，處六月以上五年以下有期徒刑。
施用第二級毒品者，處三年以下有期徒刑。


司法院資訊處製作；財團法人民間司法改革基金會備份。
